【裁判字號】    89,交訴,59
【裁判日期】    890802
【裁判案由】    過失致死
【裁判全文】
臺灣雲林地方法院刑事判決                          八十九年度交訴字第五九號
    公  訴  人  臺灣雲林地方法院檢察署檢察官
    被      告  丁○○
右被告因過失致死案件，經檢察官提起公訴（八十九年度偵字第二五０六號），本院
判決如左：
    主  文
丁○○從事業務之人，因業務上之過失致人於死，處有期徒刑壹年。緩刑貳年。
    事  實
一、丁○○係成發交通公司之司機，平日以駕駛營業聯結車為職業，係從事駕駛業務
    之人。其於民國八十九年三月廿六日十三時五十五分許，駕駛車號ＭＸ─二五七
    號營業聯結車，沿彰化縣大城鄉往嘉義縣布袋鎮由北往南方向行駛，行經雲林縣
    北港鎮草湖里東湖五三─三號前即台十九線草湖段六十三公里一００公尺處之交
    岔路口時，駕駛人原應注意駕車行經閃光黃燈交岔路口時，應減速接近，注意安
    全，小心通過；並注意車前狀況，隨時採取必要之安全措施，且依當時日間、晴
    天、路面乾燥、無缺陷、無障礙物、及視距良好等客觀環境判斷，亦無不能注意
    之情事。詎丁○○駕車竟疏未注意上揭規定，小心駕駛謹慎為之，仍貿然以時速
    約六十公里之速度行駛，亦疏未注意車前狀況，適有未讓幹道先行之吳照定騎乘
    車號ＩＸＩ─三二七號重型機車、後載乙○○行至該處，丁○○見狀已不及煞閃
    ，致撞及吳照定騎乘之該機車，造成吳照定人、車倒地，吳照定受有頭部挫傷、
    顱內出血等傷害；乙○○受有頭部外傷等傷害。丁○○肇事後，急請路人呼叫救
    護車將傷者送醫，吳照定仍延至同年月二十七日五時五十分許，不治死亡。
二、案經吳照定之子丙○○、甲○○、及乙○○之父丙○○訴由臺灣雲林地方法院檢
    察署檢察官偵查起訴。
    理  由
一、訊之被告丁○○，對於右揭時地駕車不慎肇事，造成吳照定受有頭部挫傷、顱內
    出血不治死亡、及乙○○受有頭部外傷等情不諱，核與告訴人甲○○即被害人吳
    照定之子、及丙○○即被害人乙○○之父之指訴情節相符，並有道路交通事故調
    查報告表、現場圖、及現場照片可佐。而被害人吳照定確因本件車禍死亡一節，
    亦經台灣雲林地方法院檢察署檢察官督同檢驗員相驗屬實，並製有驗斷書、相驗
    屍體證明書、及勘驗筆錄附卷可稽；被害人乙○○受有前揭傷害，亦經被告自承
    在案，並有驗傷診斷書可按。按駕駛人原應注意駕車行經閃光黃燈交岔路口時，
    應減速接近，注意安全，小心通過；並注意車前狀況，隨時採取必要之安全措施
    ，道路交通標誌標線號誌設置規則第二百十一條第一項第一款、道路交通安全規
    則第九十四條第三項分別定有明文。本件被告駕車倘能注意上開規定，小心駕駛
    謹慎為之，俾利行車之安全，亦即被告僅須稍加注意，即能避免事故之發生，且
    依當時日間、晴天、路面乾燥、無缺陷、無障礙物、及視距良好等客觀環境判斷
    ，亦無不能注意之情事。詎丁○○駕車竟疏未注意上揭規定，仍貿然以時速約六
    十公里之速度行駛，亦疏未注意車前狀況，致肇事，其行為顯有過失。本件肇事
    責任，經鑑定結果亦作相同之認定，即被告丁○○駕車行經閃光黃燈號誌交岔路
    口，未減速慢行，為肇事次因，有台灣省嘉雲區車輛行車事故鑑定委員會八十九
    年五月二十九日嘉鑑字第八九０三七六號函檢附鑑定意見書可稽。被告上開之過
    失行為與被害人吳照定之死亡、及乙○○之傷害等結果間，均具有相當因果關係
    。本件事證明確，被告過失犯行均堪認定。
二、被告丁○○係成發交通公司之司機，平日以駕駛營業聯結車為職業，係從事駕駛
    業務之人。核被告所為，係犯刑法第二百七十六條第二項之業務過失致死罪行、
    及同法第二百八十四條第二項前段之業務過失傷害罪行。被告一過失行為，同時
    致被害人吳照定死亡、及乙○○傷害，為想像競合犯，依刑法第五十五條之規定
    ，應從較重之業務過失致死罪處斷。爰審酌被告未曾受有期徒刑以上刑之宣告，
    有臺灣雲林地方法院檢察署刑案資料查註紀錄表、本院被告全國前案紀錄表可稽
    ，其因駕車一時疏失，致被害人吳照定死亡、被害人乙○○受傷，犯後已分別與
    被害人家屬達成民事賠償之調解，有和解書二紙可按，並經被害者家屬李惜心到
    庭證明，參酌被害人與有過失，彼等過失程度之輕重，及被告犯後坦承犯行，態
    度尚佳等一切情狀，量處如主文所示之刑。末查，被告未曾受有期徒刑以上刑之
    宣告，已如上述，其因一時疏失，致罹刑典，經此罪刑宣告，當已知所警惕而無
    再犯之虞，本院認前開對其所宣告之刑，宜以暫不執行為當，爰併宣告緩刑二年
    ，以勵自新。
據上論斷，應依刑事訴訟法第二百九十九條第一項前段，刑法第二百七十六條第二項
、第二百八十四條第二項前段、第五十五條、第七十四條第一款，罰金罰鍰提高標準
條例第一條前段，判決如主文。
本案經檢察官徐維嶽到庭執行職務
中      華      民      國    八十九    年      八      月      二      日
                                      臺灣雲林地方法院刑事第一庭
                                          法  官
如不服本判決，應於判決送達後十日內向本院提出上訴狀。（須附繕本）
附錄論罪科刑法條：
刑法第二百七十六條
    因過失致人於死者，處二年以下有期徒刑、拘役或二千元以下罰金。
    從事業務之人，因業務上之過失犯前項之罪者，處五年以下有期徒刑或拘役，得
    併科三千元以下罰金。
刑法第二百八十四條
  因過失傷害人者，處六月以下有期徒刑、拘役或五百元以下罰金，致重傷者，處一
  年以下有期徒刑、拘役或五百元以下罰金。
  從事業務之人，因業務上之過失傷人害者，處一年以下有期徒刑、拘役或一千元以?
  下罰金，致重傷者，處三年以下有期徒刑、拘役或二千元以下罰金。


司法院資訊處製作；財團法人民間司法改革基金會備份。
